【裁判字號】    99,裁,2359
【裁判日期】    991007
【裁判案由】    申請閱覽卷宗
【裁判全文】
最  高  行  政  法  院  裁  定
                                      99年度裁字第2359號
上  訴  人  甲○○
                          送達代收人  乙○○
被 上訴 人  桃園縣中壢市公所
代  表  人  魯明哲
訴訟代理人  邱天一  律師
上列當事人間申請閱覽卷宗事件，上訴人對於中華民國99年7月
29日臺北高等行政法院99年度訴字第674號判決，提起上訴，本
院裁定如下：
    主  文
上訴駁回。
上訴審訴訟費用由上訴人負擔。
    理  由
一、按對於高等行政法院判決之上訴，非以其違背法令為理由，
    不得為之，行政訴訟法第242條定有明文。是對於高等行政
    法院判決上訴，非主張該判決違背法令以為上訴理由即屬不
    應准許，自應認為不合法而駁回之。
二、本件上訴人對於高等行政法院判決上訴，主張略以：被上訴
    人為規劃設置中壢市新明攤販臨時集中區，於民國97年12月
    25日召開攤販說明會，制定攤販登記規範，限定攤販資料檔
    以設籍中壢市戶籍地滿1年者為限。惟被上訴人未於97年12
    月30日至98年1月16日刪除、過濾戶籍地非設於中壢市之攤
    販，係違反電腦處理個人資料保護法（下稱個資法）第10條
    之規定。原判決漏未調查審究上訴人於上開期間親眼目睹估
    計約100名非中壢市籍之攤販鍵檔作業之事實，法官應調查
    閱覽上開本案檔案卷宗等語，為其理由。惟原判決認上訴人
    申請被上訴人提供桃園縣中壢市○○路○○巷及明德路41巷攤
    販名單及戶籍所在地資料，乃被上訴人為籌設新明市場暨攤
    販集中區，辦理原有攤販實體訪查並建置之電腦檔案資料，
    涉及第三人之姓名及戶籍所在地等個人資料。倘被上訴人將
    相關資料提供予上訴人，勢將侵害第三人之權益及隱私。上
    訴人僅屬諸多主張符合資格而要求被登錄之攤商之一，是否
    符合資格還需要被上訴人審查後逐一告知或公告週知，足見
    將其他人納入登錄，不會影響上訴人資格之認定。上訴人之
    申請並不符合前開資料之利用目的，且亦不符個資法第8條
    但書各款之情形，維持訴願決定及原處分，駁回上訴人之訴
    ，業已於理由中詳予論述。上訴意旨，係對原審取捨證據、
    認定事實之職權行使指摘其不當，或係就原審適用法律提出
    歧異見解，而非具體說明其違背何項法令條款。依首開規定
    及說明，應認其上訴為不合法。
三、據上論結，本件上訴為不合法。依行政訴訟法第249條第1項
    前段、第104條、民事訴訟法第95條、第78條，裁定如主文
    。
中    華    民    國    99    年    10    月    7     日
                    最高行政法院第二庭
                        審判長法官  鍾  耀  光
                              法官  吳  東  都
                              法官  黃  淑  玲
                              法官  鄭  小  康
                              法官  林  樹  埔

以  上  正  本  證  明  與  原  本  無  異
中    華    民    國    99    年    10    月    7     日
                              書記官  王  史  民

司法院資訊處製作；財團法人民間司法改革基金會備份。
